# Structuring Erzya Grammar

This is an outline of Erzya Grammar

## Лемполавтовкстнэде
[чачонь лемполавтовкст](personal-pronouns.md)

## Теема валонь чачотнеде

Зярдо ваннотано эрзянь келень морфология, сеске чарькодеви малав эрьва валлувось полавтневи-пингстневи валрисьмень вешематнень коряс.

### Теема валонь лувдо


|       Инфинитив       |       Валлув       >       Пе       |       чарькодевтема       |
|-----------------------|------------------------------------|---------------------------|
|     &nbsp;    |       м о л {ьØ}  > {ая} н       |       &nbsp;      |
|       молемс       |       м о л   Ø   >   я  н       |  вейкень числань васенце ломань       |
|    &nbsp;     |       молян       |       &nbsp;       |
|--------------------|-----------------------------------|---------------------------|
|       &nbsp;       |       м о р а > {ая} н       |      &nbsp;    |
|       морамс       |       м о р Ø >  а   н       |       вейкень числань васенце ломань       |
|       &nbsp;       |       моран       |      &nbsp;      |

### молемс


|       Инфинитив       |       Валлув       >       Пе       |       чарькодевтема       |
|-----------------------|------------------------------------|---------------------------|
|     &nbsp;    |       м о л {ьØ}  > {ая} н       |       &nbsp;      |
|       молемс       |       м о л   Ø   >   я  н       |  вейкень числань васенце ломань       |
|    &nbsp;     |       молян       |       &nbsp;       |
|--------------------|-----------------------------------|---------------------------|
|     &nbsp;    |       м о л {ьØ}  > {ая} т       |       &nbsp;      |
|       молемс       |       м о л   Ø   >   я  т       |  вейкень числань омбоце ломань       |
|    &nbsp;     |       молят       |       &nbsp;       |
|--------------------|-----------------------------------|---------------------------|
|     &nbsp;    |       м о л {ьØ}  > {ыи}       |       &nbsp;      |
|       молемс       |       м о л   Ø   >   и       |  вейкень числань колмоце ломань       |
|    &nbsp;     |       моли       |       &nbsp;       |
|--------------------|-----------------------------------|---------------------------|
|     &nbsp;    |       м о л {ьØ}  > т {ая} н о      |       &nbsp;      |
|       молемс       |       м о л ь   > т  я  н о       |  ламонь числань васенце ломань       |
|    &nbsp;     |       мольтяно       |       &nbsp;       |
|--------------------|-----------------------------------|---------------------------|
|     &nbsp;    |       м о л {ьØ}  > т {ая} д о       |       &nbsp;      |
|       молемс       |       м о л   ь   > т  я  д о      |  ламонь числань омбоце ломань       |
|    &nbsp;     |       мольтядо      |       &nbsp;       |
|--------------------|-----------------------------------|---------------------------|
|     &nbsp;    |       м о л {ьØ}  > {ыи} т ь      |       &nbsp;      |
|       молемс       |       м о л   Ø   >   и  т ь       |  ламонь числань колмоце ломань       |
|    &nbsp;     |       молить       |       &nbsp;       |
|--------------------|-----------------------------------|---------------------------|


### валомс


|       Инфинитив       |       Валлув       >       Пе       |       чарькодевтема       |
|-----------------------|------------------------------------|---------------------------|
|     &nbsp;    |       в а л   > {ая} н       |       &nbsp;      |
|       валомс       |       в а л   >   а  н       |  вейкень числань васенце ломань       |
|    &nbsp;     |       валан       |       &nbsp;       |
|--------------------|-----------------------------------|---------------------------|
|     &nbsp;    |       в а л   > {ая} т       |       &nbsp;      |
|       валомс       |       в а л   >   а  т       |  вейкень числань омбоце ломань       |
|    &nbsp;     |       валат       |       &nbsp;       |
|--------------------|-----------------------------------|---------------------------|
|     &nbsp;    |       в а л   > {ыи}       |       &nbsp;      |
|       валомс       |       в а л   >   ы       |  вейкень числань колмоце ломань       |
|    &nbsp;     |       валы       |       &nbsp;       |
|--------------------|-----------------------------------|---------------------------|
|     &nbsp;    |       в а л   > т {ая} н о      |       &nbsp;      |
|       валомс       |       в а л  > т  а  н о       |  ламонь числань васенце ломань       |
|    &nbsp;     |       валтано       |       &nbsp;       |
|--------------------|-----------------------------------|---------------------------|
|     &nbsp;    |       в а л   > т {ая} д о       |       &nbsp;      |
|       валомс       |       в а л  > т  а  д о      |  ламонь числань омбоце ломань       |
|    &nbsp;     |       валтадо      |       &nbsp;       |
|--------------------|-----------------------------------|---------------------------|
|     &nbsp;    |       в а л   > {ыи} т ь      |       &nbsp;      |
|       валомс       |       в а л   >   ы  т ь       |  ламонь числань колмоце ломань       |
|    &nbsp;     |       валыть       |       &nbsp;       |
|--------------------|-----------------------------------|---------------------------|

### Аволь финитэнь парцунт

|       Инфинитив       |       Валлув       >       Пе       |       чарькодевтема       |
|-----------------------|------------------------------------|---------------------------|
|     &nbsp;    |       м о л {ьØ}  > {оеэØ} м с      |       &nbsp;      |
|       молемс       |       м о л   Ø   >   е  м с       |  инфинитив      |
|    &nbsp;     |       молемс       |       &nbsp;       |
|--------------------|-----------------------------------|---------------------------|
|     &nbsp;    |       м о л {ьØ}  > м {оеØ} к с      |       Инелеень      |
|       молемс       |       м о л ь  >   м е к с       |  инфинитив      |
|    &nbsp;     |       мольмекс       |       &nbsp;       |
|--------------------|-----------------------------------|---------------------------|

### морамс


|       Инфинитив       |       Валлув       >       Пе       |       чарькодевтема       |
|-----------------------|------------------------------------|---------------------------|
|     &nbsp;    |       м о р {аØ}  > {ая} н       |       &nbsp;      |
|       морамс       |       м о р   Ø   >   а  н       |  вейкень числань васенце ломань       |
|    &nbsp;     |       моран       |       &nbsp;       |
|--------------------|-----------------------------------|---------------------------|
|     &nbsp;    |       м о р {аØ}  > {ая} т       |       &nbsp;      |
|       морамс       |       м о р  Ø   >   а  т       |  вейкень числань омбоце ломань       |
|    &nbsp;     |       морат       |       &nbsp;       |
|--------------------|-----------------------------------|---------------------------|
|     &nbsp;    |       м о р {аØ}  > {ыи}       |       &nbsp;      |
|       морамс       |       м о р  Ø   >   ы       |  вейкень числань колмоце ломань       |
|    &nbsp;     |       моры       |       &nbsp;       |
|--------------------|-----------------------------------|---------------------------|
|     &nbsp;    |       м о р {аØ}  > т {ая} н о      |       &nbsp;      |
|       морамс       |       м о р а   > т  а  н о       |  ламонь числань васенце ломань       |
|    &nbsp;     |       моратано       |       &nbsp;       |
|--------------------|-----------------------------------|---------------------------|
|     &nbsp;    |       м о р {аØ}  > т {ая} д о       |       &nbsp;      |
|       морамс       |       м о р  а   > т  а  д о      |  ламонь числань омбоце ломань       |
|    &nbsp;     |       моратадо      |       &nbsp;       |
|--------------------|-----------------------------------|---------------------------|
|     &nbsp;    |       м о р {аØ}  > {ыи} т ь      |       &nbsp;      |
|       морамс       |       м о р  Ø   >   ы  т ь       |  ламонь числань колмоце ломань       |
|    &nbsp;     |       морыть       |       &nbsp;       |
|--------------------|-----------------------------------|---------------------------|
|     &nbsp;    |       м о р {аØ}  > {оеэØ} м с      |       &nbsp;      |
|       морамс       |       м о р  а   >  Ø  м с       |  инфинитив      |
|    &nbsp;     |       морамс       |       &nbsp;       |
|--------------------|-----------------------------------|---------------------------|
|     &nbsp;    |       м о р {аØ}  > м {оеØ} к с      |       Инелеень      |
|       морамс       |       м о р  а  >   м Ø к с       |  инфинитив      |
|    &nbsp;     |       морамкс       |       &nbsp;       |
|--------------------|-----------------------------------|---------------------------|


### тол

###невтема марто вейкень числань номинатив

|       прявтпарцун       |  Литературань кель <br/>Валлув       >       Пе       |       Ботужалень <br/>Валлув  >  Пе       |       Маризвелень <br/>Валлув  >  Пе       |
|-----------------------|--------------------|----------------|---------------------------|
|  &nbsp;    |       т о л  > {оеэ} с ь |      т о л  > с ь      |     т о л  >{ыи} с ь      |
|   тол      |       т о л  >   о  с ь   |  т о л  >  с ь      |  т о л  > ы с ь      |
|    &nbsp;  |       толось       |       толсь       |       толысь       |
|--------------------|------------------|-----------------|---------------------------|


